臺灣臺南地方法院新市簡易庭民事判決
                                    109年度新小字第654號
原      告  國泰世華商業銀行股份有限公司

法定代理人  郭明鑑  
訴訟代理人  翁綺伸  
被      告  劉一德  


上列當事人間請求清償信用卡消費款事件，經本院於民國109年1
1月4日言詞辯論終結，判決如下：
    主      文
被告應給付原告新臺幣陸萬肆仟柒佰壹拾壹元，及自民國一百零
六年六月十日起至清償日止，按週年利率百分之十五計算之利息
。
訴訟費用新臺幣壹仟元由被告負擔。
本判決得假執行。
    事實及理由
一、原告起訴主張：
    原匯通商業銀行股份有限公司(下稱匯通商銀)於民國91年6
    月3日更名為國泰商業銀行股份有限公司（下稱國泰銀行）
    ，嗣國泰銀行於92年6月26日經財政部核准與世華聯合商業
    銀行股份有限公司（下稱世華銀行）合併，國泰銀行為消滅
    銀行，世華銀行為存續銀行，世華銀行並於92年10月27日經
    經濟部核准登記正式更名為國泰世華商業銀行股份有限公司
    ，原國泰銀行與世華銀行之權利義務關係，由合併後存續並
    更名之國泰世華商業銀行股份有限公司依公司法第75條規定
    概括承受。被告於90年8月29日與世華銀行成立信用卡使用
    契約，依約被告就使用信用卡所生之債務負全部給付責任。
    被告領用信用卡後得於特約商店記帳消費，依信用卡約定條
    款第14、15條之約定，應於當期繳款截止日前全部清償，或
    以循環信用方式繳付最低應繳金額，逾期清償者依信用卡約
    定條款第15、22、23條之約定，除喪失期限利益外，應另按
    各筆帳款所適用之分級循環信用年利率計算之利息。被告至
    106年6月9日止，尚積欠新臺幣（下同）64,711元未償還，
    屢經催討無效。又被告曾與債權銀行進行前置協商達成協議
    ，並經臺灣臺北地方法院97年消債核字第8733號裁定認可，
    然被告已於106年9月22日毀諾，未依約履行，故原告依信用
    卡使用契約提起本訴等語。並聲明：如主文第1項所示。
二、被告則以：就原告請求金額不為爭執。
三、經查，原告主張之事實，業據其提出與所述相符之信用卡申
    請書、信用卡會員約定條款、前置協商毀諾後個別協商一致
    性方案協議書、還款明細、債權計算書等件為證，而被告於
    言詞辯論期間自承，原告請求債權金額無誤，有本件109年1
    1月4日言詞辯論筆錄在卷可參。是本院綜合上開事證，認原
    告主張之上開事實，堪信為真實。
四、稱消費借貸者，謂當事人一方移轉金錢或其他代替物之所有
    權於他方，而約定他方以種類、品質、數量相同之物返還之
    契約。借用人應於約定期限內，返還與借用物種類、品質、
    數量相同之物。又遲延之債務，以支付金錢為標的者，債權
    人得請求依法定利率計算之遲延利息。但約定利率較高者，
    仍從其約定利率。民法第474條第1項、第478條前段及第233
    條第1項分別定有明文。本件被告分別向原告申辦信用卡，
    尚有如主文第1項所示之本金、利息未為清償，揆諸前開說
    明，原告依消費借貸之法律關係，請求被告給付如主文第1
    項所示之本金、利息，即屬有據，應予准許。
五、綜上所述，原告依消費借貸契約之法律關係，請求被告應給
    付原告如主文第1項所示本金及利息，為有理由，應予准許
    。
六、本件訴訟費用為裁判費1,000元，確定如主文第2項所示。又
    本件係就小額訴訟程序所為被告敗訴之判決，依民事訴訟法
    第436條之20之規定，應依職權宣告假執行。
七、據上論結，本件原告之訴為有理由，依民事訴訟法第78條、
    第436條之19第1項、第436條之20，判決如主文。
中　　華　　民　　國　 109　　年　　11　　月　　18　　日
                 臺灣臺南地方法院新市簡易庭
                        法  官　夏明宇
以上正本係照原本作成。
如不服本判決，應於送達後20日內，向本院提出上訴狀並表明上
訴理由（依民事訴訟法第436條之24第2項之規定，對於小額程序
之第一審判決提起上訴，非以其違背法令為理由，不得為之），
如於本判決宣示後送達前提起上訴者，應於判決送達後20日內補
提上訴理由書（須附繕本）。且上訴狀內應記載表明（一）原判
決所違背之法令及其具體內容。（二）依訴訟資料可認為原判決
有違背法令之具體事實者。
中　　華　　民　　國　　109 　年　　11　　月　　19　　日
                        書記官  徐毓羚